臺灣雲林地方法院刑事判決　　　　　　　　　　　　　九十三年度易字第三二號
　　公　訴　人　臺灣雲林地方法院檢察署檢察官
　　被　　　告　丙○○
右列被告因竊盜案件，經檢察官聲請以簡易判決處刑（九十二年度偵字第三六四七號
），本院認為應適用通常訴訟程序（原簡易案件案號：九十三年度港簡字第二五號）
，檢察官並當庭擴張犯罪事實（九十三年度偵字第二七一號、九十三年度偵字第一一
七九號、九十三年度偵字第一五六八號），請求審判，本院裁定進行簡式審判程序，
判決如左：
    主  文
丙○○連續攜帶兇器竊盜，處有期徒刑柒月。扣案之檳榔剪、螺絲扳手各壹支均沒收
之。
    事實及理由
一、構成犯罪事實
    丙○○基於意圖為自己不法所有之概括犯意，於附表所示之時間、地點，以附表
    所示之方式，竊取如附表所示之財物，得手後據為己有（各次犯罪時地、行為人
    、被害人、犯罪手段、竊得財物均如附表所示；附表編號五之犯罪事實，丙○○
    與程冠中有犯意聯絡）。嗣於附表所示之時地，分別為警查獲。案經雲林縣警察
    局台西分局報告臺灣雲林地方法院檢察署檢察官聲請簡易判決處刑，並經檢察官
    當庭擴張犯罪事實，請求審判。
二、認定犯罪事實根據之證據及理由
(一)、被告於警詢、檢察官訊問及本院庭訊之自白筆錄。
(二)、被害人乙○○、庚○○、己○○、甲○○、戊○○、丁○○之指訴筆錄、證人廖
    世琪、林威達之警詢筆錄。
(三)、查獲現場照片、贓物照片、贓物領據。
(四)、扣案之檳榔剪、螺絲扳手各一支。
(五)、本院九十三年度易字第一三六號被告被訴竊盜案件，九十三年八月三日之勘驗檳
    榔剪、螺絲扳手之勘驗筆錄：檳榔剪全長十九公分，前端鐵製部位長約七公分，
    握把處套有塑膠套；螺絲扳手長約二十二公分，鐵製品，質地堅硬。由上述勘驗
    筆錄可知，檳榔剪、螺絲扳手均足以對人身安全產生危害，自屬兇器。
三、論罪科刑之理由
(一)、被告如附表各次之行為，係犯如附表各編號所示之罪名。聲請簡易判決處刑書對
    附表編號四至六之犯行未予記載，惟此部份犯行業據公訴檢察官到庭主張為公訴
    事實，且與聲請簡易判決處刑書所載之犯罪事實有裁判上一罪之關係，本院應予
    審判。附表編號五所示之犯行，被告與另案被告程冠中間，有犯意聯絡、行為分
    擔，為共同正犯。被告先後六次犯行，時間緊接，觸犯構成犯罪要件相同之罪名
    ，顯係基於概括犯意而為，應依連續犯規定論以攜帶兇器竊盜罪一罪，並加重其
    刑。
(二)、本院審酌：被告犯後坦承犯行，惟被告遲到庭訊時間甚久，於庭訊中之應答亦一
    度避重就輕，雖其後被告表達悔意，但亦難認被告態度良好。又被告竊盜犯行經
    警查獲後，再犯竊案，可認被告於犯案當時，並無警惕之意。惟念及被告年紀尚
    輕，未婚，即有兩名幼兒待扶養，其竊盜所得之財物價值非鉅，被害人戊○○亦
    到庭表示願意原諒被告等一切情狀，量處如主文所示之刑。扣案之檳榔剪、螺絲
    扳手各一支，為被告所有，且為被告犯附表編號一至三各罪所用之物，為被告供
    明在卷，依法宣告沒收之。
三、應適用之法條
(一)、刑事訴訟法第四百五十二條、第二百七十三條之一第一項、第二百九十九條第一
    項前段。
(二)、刑法第五十六條、第三百二十一條第一項第三款、第三十八條第一項第二款。
中      華      民      國      九十三      年    十    月    二十七    日
                                        臺灣雲林地方法院刑事第一庭
                                            法  官  侯廷昌
右正本證明與原本無異。
如不服本判決，應於判決送達後十日內向本院提出上訴狀( 應附繕本 )。
                                            書記官  馮善詮
中      華      民      國      九十三      年    十    月    二十七    日
附錄法條全文：刑法第三百二十一條第一項第三款
中華民國刑法第三百二十一條
 (加重竊盜罪)
犯竊盜罪而有左列情形之一者，處六月以上五年以下有期徒刑：
一  於夜間侵入住宅或有人居住之建築物、船艦，或隱匿其內而犯之者。
二  毀越門扇、牆垣或其他安全設備而犯之者。
三  攜帶兇器而犯之者。
四  結夥三人以上而犯之者。
五  乘火災、水災或其他災害之際而犯之者。
六  在車站或埠頭而犯之者。
前項之未遂罰之。
附表：
┌───┬─────┬──────┬────┬────┬────────┬
│編號  │犯罪時間  │犯罪地點    │行為人  │被害人  │犯罪手法        │
│      │          │            │        │        │                │
├───┼─────┼──────┼────┼────┼────────┼
│      │民國（下同│雲林縣麥寮鄉│丙○○  │乙○○  │丙○○持其所攜帶│
│      │）九十二年│興化厝段二七│        │        │之螺絲扳手卸下抽│
│ 一   │八月二十一│五之二號土地│        │        │水馬達螺絲，並以│
│      │日上午八時│            │        │        │其所攜帶之檳榔剪│
│      │許        │            │        │        │剪斷電線而竊取之│
│      │          │            │        │        │（毀損部分未據告│
│      │          │            │        │        │訴）。          │
├───┼─────┼──────┼────┼────┼────────┼
│      │九十二年八│雲林縣麥寮鄉│丙○○  │庚○○  │同編號一        │
│      │月二十一日│興化厝段三二│        │        │                │
│ 二   │上午八時二│五號土地    │        │        │                │
│      │十分許    │            │        │        │                │
│      │          │            │        │        │                │
├───┼─────┼──────┼────┼────┼────────┼
│      │九十二年八│雲林縣麥寮鄉│丙○○  │己○○  │同編號一        │
│      │月二十一日│興化厝段一八│        │        │                │
│ 三   │上午八時三│八之十九號土│        │        │                │
│      │十五分許  │地          │        │        │                │
│      │          │            │        │        │                │
├───┼─────┼──────┼────┼────┼────────┼
│      │九十三年一│雲林縣崙背鄉│丙○○  │甲○○  │丙○○侵入倉庫內│
│      │月八日下午│阿勸村鹽園三│        │        │翻找財物，出到倉│
│ 四   │一時許    │號倉庫前    │        │        │庫門前徒手竊取白│
│      │          │            │        │        │鐵管四支。      │
│      │          │            │        │        │                │
│      │          │            │        │        │                │
├───┼─────┼──────┼────┼────┼────────┼
│      │九十三年三│雲林縣麥寮鄉│丙○○  │戊○○（│丙○○駕駛車號Ｓ│
│      │月八日上午│橋頭村仁德路│程冠中  │俊雄工程│Ｋ－６３４９號自│
│ 五   │十時許    │四五一之八號│        │有限公司│小客車搭載程冠中│
│      │          │「俊雄工程有│        │工地材料│，由程冠中下手行│
│      │          │限公司」放置│        │看管人員│竊，丙○○在旁把│
│      │          │材料倉庫    │        │）      │風，二人再合力將│
│      │          │            │        │        │鐵材搬運上車。  │
├───┼─────┼──────┼────┼────┼────────┼
│      │九十三年四│雲林縣麥寮鄉│丙○○  │丁○○  │丙○○徒手竊取，│
│      │月二日晚上│忠孝路五十號│        │        │搬至機車上載走。│
│ 六   │九時二十分│旁空地      │        │        │                │
│      │許        │            │        │        │                │
│      │          │            │        │        │                │
│      │          │            │        │        │                │
└───┴─────┴──────┴────┴────┴────────┴
